【裁判字號】    98,交聲,40
【裁判日期】    980305
【裁判案由】    違反道路交通管理處罰條例聲明異議
【裁判全文】
臺灣桃園地方法院交通事件裁定          98年度交聲字第40號
原處分機關  交通部公路總局新竹區監理所
異  議  人
即受處分人  甲○○
上列受處分人因違反道路交通管理處罰條例案件，對於交通部公
路總局新竹區監理所桃園監理站中華民國97年12月14日所為之處
分（原處分案號：桃監裁罰字第52-D00000000 號 ）聲明異議，
本院裁定如下：
    主  文
原處分撤銷。
甲○○汽車駕駛人，行車速度，超過規定之最高時速二十公里以
上未滿四十公里，處罰鍰新臺幣貳仟肆佰元，並記違規點數壹點
。
    理  由
一、原處分意旨略以：異議人即受處分人甲○○於民國96年8 月
    30日晚間10時11分許，以時速74公里之速度，行駛於桃園縣
    蘆竹鄉○○路○ 段360 號（往桃園方向）限速為50公里之路
    段，經自動測速照相儀器拍照採證後，由桃園縣政府警察局
    交通隊員警以其行車超速20公里以上未滿40公里為由，開立
    桃警局交字第52-D00000000號違規通知單檢附採證照片逕行
    舉發，嗣並將該舉發通知單送達於甲○○。甲○○逾越舉發
    通知單上所載應到案日期（96年10月22日）達60日以上仍未
    繳納罰鍰或到案聽候裁決，交通部公路總局新竹區監理所桃
    園監理站（下稱原處分機關）乃以異議人違規事實明確，且
    已逾越應到案日60日以上，而依道路交通管理處罰條例第40
    條，違反道路交通管理事件統一裁罰基準及處理細則第43條
    、第44條、第67條之規定，於97年12月14日以桃監裁罰字第
    裁52－D00000000 號裁決書，裁處異議人罰鍰新臺幣（下同
    ）2,400 元。
二、異議意指略以：其於駕車經自動測速照相儀器測得超速並拍
    照採證時，車上之時速表僅有顯示時速為40公里，故應係測
    速儀器感應錯誤，為此聲明異議云云。
三、按汽車駕駛人，行車速度，超過規定之最高時速，或低於規
    定之最低時速，除有第43條第1 項第2 款情形外，處 1,200
    元以上2,400 元以下罰鍰；汽車駕駛人有下列各款所列條款
    之一者，除依原條款處罰鍰外，並予記點：一、有第33條第
    1 項、第2 項、第38條第1 項、第40條、第45條、第47條第
    1 款至第3 款、第48條、第49條或第60條第1 項、第2 項第
    1 款、第2 款情形之一者，各記違規點數1 點，道路交通管
    理處罰條例第40條、第63條分別定有明文。
四、經查：本件異議人於上開所述時、地，駕駛上開車輛經科學
    儀器雷達測速儀測得其行車時速為74公里之情，有採證照片
    1 紙附卷可稽。而雷達測速器測速照相原理係以發射雷達波
    ，依都卜勒原理由折回雷達波頻率之變化偵測車速，且本件
    用以舉發之雷達測速器材本身，亦係通過經濟部標準檢驗局
    國家標準檢驗合格，領有檢驗合格證書，檢定日期為96年 8
    月3 日，有效期限至97年8 月31日止，此有桃園縣政府警察
    局桃警交字第0980032395號函所附之經濟部標準檢驗局雷達
    測速儀器檢定合格證書1 紙附卷足憑。準此，堪認異議人於
    上開時、地，在最高時速限制50公里之路段，以時速74公里
    之速度超速行駛之事實，確屬無誤，異議人空言辯稱應係測
    速儀器感應錯誤，其並未超速云云，自委無足採。
五、綜上所述，異議人確有上開違規行為，其異議當為無理由。
    末查，依95年7 月1 日修正施行後之違反道路交通管理事件
    統一裁罰基準表之規定，其裁量標準係根據受處分人逾越應
    到案期限日數之久暫，設有異其處罰金額之裁量標準，揆其
    旨，顯認駕駛車逾越應到案期限，為裁罰之依據，而逾越應
    到案期限越久，可責程度越高，有從重裁罰之必要，準此以
    解，得將此「逾越應到案期限」納為「裁量事項」，以酌定
    應處罰鍰金額之前提。本件異議人確有上開違規行為，惟未
    依舉發通知單所載之96年10月22日到案期限以前繳納罰鍰或
    到案聽候裁決，且已逾越應到案期限60日以上，則處分機關
    依道路交通管理處罰條例第40條及違反道路交通管理事件統
    一裁罰基準及處理細則、違反道路交通管理事件統一裁罰基
    準表所載之裁罰標準之相關規定，裁處異議人2,400 元之罰
    鍰，固無違法之處，然處分機關漏未依道路交通管理處罰條
    例第63條第1 項第1 款之規定，併記違規點數1 點，即有違
    誤，自應由本院將原處分撤銷，並另為裁定如主文第2 項所
    示。
據上論斷，應依道路交通管理處罰條例第87條第2 項、道路交通
案件處理辦法第20條前段，裁定如主文。
中    華    民    國    98    年    3     月    5     日
                          交通法庭    法  官    蘇昌澤
以上正本證明與原本無異。
如不服本裁定，應於裁定送達後5 日內向本院提出抗告狀。
                                      書記官    田宜芳
中    華    民    國    98    年    3     月    9     日


司法院資訊處製作；財團法人民間司法改革基金會備份。
